【裁判字號】    92,易,56
【裁判日期】    920227
【裁判案由】    竊盜
【裁判全文】
臺灣板橋地方法院刑事判決                            九十二年度易字第五六號
    公  訴  人  臺灣板橋地方法院檢察署檢察官
    被      告  乙○○
右列被告因竊盜案件，經檢察官提起公訴〔九十一年度偵字第二一三二七號〕，本院
判決如左：
    主  文
乙○○竊盜，處罰金貳仟元，如易服勞役，以參佰元折算壹日。
    事  實
壹、乙○○意圖為自己不法之所有，於民國〔下同〕九十一年十一月二日下午二時四
    十五分許，在臺北縣板橋市○○路○段三十一號地下一樓〔家樂福超市賣場〕內
    ，竊取該店內市值新台幣〔下同〕參佰玖拾玖元之外套壹件，得手後穿於自己身
    上，並將其原穿之舊外套脫於該賣場內，未經付帳即走出賣場，適為該店人員甲
    ○發覺報警查獲。
貳、案經臺北縣政府警察局海山分局報告臺灣板橋地方法院檢察署檢察官偵查起訴。
    理  由
壹、訊據被告乙○○，否認犯罪，答辯意旨略以：案發當日，伊係前去家樂福賣場買
    『夾克』，試穿時，將舊外套脫下，當時伊所持用『0000000000號』
    手機響，因在賣場內收訊不良，需到賣場外接聽，才聽得清楚，結果就被店員指
    伊偷竊；當時伊所有之皮包尚在舊外套內，不可能為參佰餘元之外套行竊等。查
    ：
    一、右揭事實，業據家樂福超市店員甲○訴稱：「乙○○於九十一年十一月二日
        十四時四十五分進入家樂福賣場內佯裝購物，將自己所穿舊外套脫在賣場內
        ，將賣場販賣之外套偷穿在自己身上，步出收銀台逃避結帳，『快步離去』
        ，於九十一年十一月二日十四時五十分，經店方會同警方在店內大門口，將
        他〔乙○○〕攔下，乙○○自知竊行敗露，坦承犯錯，自行將所偷穿在身上
        外套脫下交警方處理。」、「被偷竊防風長外套壹件，價值〔新〕台幣參佰
        玖拾玖元。」〔參見偵卷第六頁〕，與被告於警訊時陳述：「我於九十一年
        十一月二日下午十四時四十五分進入位於板橋市○○路○段三一號Ｂ１家樂
        福賣場，因『一時貪念』將賣場外套換穿於自己身上，逃避結帳，當步出收
        銀台時，以為竊行得逞，經店方會同警方當場『人贓俱獲』，我自知竊行敗
        露，自承犯錯，... 」、「〔右開外套〕共值新台幣參佰玖拾玖元。」〔參
        見偵卷第四頁背面〕，貳者互核相符，復有贓物認領保管單足稽〔附偵卷第
        九頁〕，凡此，堪認被害人家樂福超市之店員甲○指訴前情，與事實相符，
        足為認定右開事實之依據。
    二、被告於案發之際，持用『0000000000號』行動電話，業據被告陳
        述如前。經向遠傳電信股份有限公司函索右開電話之通聯紀錄，固記載：『
        九十一年十一月二日十四時三十九分二十秒至同日十四時四十一分五十一秒
        』、『同日十四時四十九分五十七秒至同日十四時五十分二十六秒』，均有
        『000000000』號電話打入被告持用之右開行動電話，此有上開通
        聯紀錄附本院卷足稽。但，轉接右開電話之基地台編號「六四一二八」、「
        六一一二八」號，站台位址均係「臺北縣板橋市○○路○段三一號Ｂ１樓之
        部份空間」〔參見上開通聯紀錄〕。質言之，被告於通話之際，轉接之基地
        台即係『家樂福超市賣場』所在之同層即地下一樓內，應無收訊不良之情事
        。再依基地台編號之不同，推見上址應有貳個以上之基地台，尤無收訊不良
        之情節。末查，上開貳通電話，並未由『賣場外』之基地台轉接〔參見右開
        通聯紀錄〕，據此，被告接聽上開貳通電話之始、末，應均在右開賣場內。
        綜此酌之，被告辯稱『因在賣場內收訊不良，需到賣場外接聽，才聽得清楚
        ，結果就被店員指伊偷竊』云云，為犯後圖卸之詞，未便遽信。
    三、本件事證明確，被告之右開犯行，堪予認定。
貳、核被告所為，係犯刑法第三百二十條第一項之竊盜罪。爰審酌被告犯罪之動機、
    目的、手段、犯罪所生危害及其犯罪後之態度等一切情狀，量處如主文所示之刑
    ，並諭知易服勞役之折算標準。
據上論斷，應依刑事訴訟法第二百九十九條第一項前段，刑法第三百二十條第一項、
第四十二條第二項，罰金罰鍰提高標準條例第一條前段、第二條，判決如主文。
本案經檢察官陳炎辰到庭執行職務。
中      華      民      國      九十二      年    二    月    二十七    日
                                  臺灣板橋地方法院刑事第五庭
                                          法  官  陳  福  來
右正本證明與原本無異。
如不服本判決，應於判決送達後十日內，向本院提出上訴狀。
                                          書記官  林  兆  嘉
中      華      民      國      九十二    年    二    月    二十七    日
附錄本案論罪科刑參考法條：
刑法第三百二十條：
意圖為自己或第三人不法之所有，而竊取他人之動產者，為竊盜罪，處五年以下有期
徒刑、拘役或五百元以下罰金。
意圖為自己或第三人不法之利益，而竊佔他人之不動產者，依前項之規定處斷。
前二項之未遂犯罰之。


司法院資訊處製作；財團法人民間司法改革基金會備份。
